臺灣高雄地方法院刑事判決　　　　　　　100年度訴字第942號
公　訴　人　臺灣高雄地方法院檢察署檢察官
被　　　告　林禮聖
選任辯護人　洪世崇律師
　　　　　　許惠珠律師
上列被告因搶奪等案件，經檢察官提起公訴（100 年度偵字第22
580 號），本院合議庭裁定由受命法官獨任進行簡式審判程序，
判決如下：
    主  文
林禮聖犯竊盜罪，累犯，處有期徒刑肆月；又犯竊盜罪，累犯，
處有期徒刑月；又犯攜帶兇器搶奪罪，累犯，處有期徒刑壹年
肆月，扣案Ｔ字型大小扳手各壹支，均沒收之；又犯傷害罪，累
犯，處有期徒刑月；應執行有期徒刑壹年拾月，扣案Ｔ字型大
小扳手各壹支，均沒收之。
    事  實
一、林禮聖前因竊盜等案件，經臺灣臺南地方法院分別判處有期
    徒刑7 月、3 月、3 月，並定應執行刑9 月確定，於民國98
    年12月31日縮刑期滿執行完畢，猶不知悔改，竟意圖為自己
    不法之所有，分別為下列犯行：
  (一)基於竊盜犯意，於100 年7 月20日下午1 時30分許，途經臺
    南市○○區○○路二段197 號時，見吳鄭瓜所有車牌號碼66
    3-JRU 號重型機車（下稱A 車）之鑰匙未拔，以徒手轉動機
    車鑰匙開啟電門之方式，發動上開重型機車而竊取之。
  (二)基於竊盜犯意，於100 年7 月27日下午4 時許，在臺南市○
    ○區○○路一段嘉南大學南側門路旁，見懸掛於葉耀文所有
    機車上之820-GNB 號車牌鬆脫，旋以徒手用力拉扯之方式，
    竊取上開車牌得手，並隨即將該車牌懸掛前揭竊得之A 車上
    ，作為躲避查緝及掩護之用。
  (三)基於搶奪之犯意，於100 年7 月29日下午1 時4 分許，持客
    觀上足供兇器使用之T 字型大小扳手、梅花扳手各1 支，騎
    乘前揭竊得之A 車，尾隨由宋美明駕駛車牌號碼7M-9846 號
    之自小客車，待行至高雄市○○區○○路81號時，趁宋美明
    停車不及防備之際，徒手開啟該自小客車右前座車門，搶奪
    宋美明所有置於副駕駛座之紫色手提包1 個（內有錢包1 個
    ，現金新臺幣【下同】9,200 元）。嗣林禮聖得手後正欲離
    去之際，為宋美明發現攔阻並大喊搶劫，林禮聖竟另基於傷
    害之犯意，拉扯宋美明之身軀，致宋美明摔倒後受有左手臂
    多處擦挫傷、左下肢多處擦挫傷等傷害。
  (四)嗣林禮聖因宋美明之阻撓、大聲呼救而棄車逃逸，為在後之
    劉威廷見狀趕上制伏，並經宋美明報警而查獲，始悉上情，
    並扣得林禮聖所有可供本案搶奪兇器使用之T 字型大小扳手
    各1 支。
二、案經宋美明訴由高雄市政府警察局岡山分局報請臺灣高雄地
    方法院檢察署檢察官偵查起訴。
    理  由
一、本件被告林禮聖所犯為死刑、無期徒刑或最輕本刑為3 年以
    上有期徒刑以外之罪，其於準備程序中就被訴事實為有罪之
    陳述，經法官告知簡式審判程序之旨，並聽取公訴人及被告
    之意見後，依刑事訴訟法第273 條之1 第1 項規定，裁定由
    受命法官獨任進行簡式審判程序。
二、上開犯罪事實，業據被告於本院審理時均坦承不諱，核與證
    人即告訴人宋美明、證人即被害人吳鄭瓜、葉耀文、證人劉
    威廷於警詢中之指述、證述均相符，並有高雄市政府警察局
    岡山分局搜索扣押筆錄，扣押物品目錄表、贓物認領保管單
    、國軍岡山醫院附設民眾診療服務處疾病診斷證明書、高雄
    市政府警察局車輛尋獲電腦輸入單及照片7 張在卷可稽，復
    有T 字型大小扳手、梅花扳手各1 支扣案足憑，足認被告上
    開自白核與事實相符，是本件事證明確，被告上開犯行，均
    堪認定。
三、論罪科刑：
  (一)按刑法第321 條第1 項第3 款之攜帶兇器竊盜罪，係以行為
    人攜帶兇器竊盜為其加重條件，此所謂兇器，其種類並無限
    制，凡客觀上足對人之生命、身體、安全構成威脅，具有危
    險性之兇器均屬之，且祇須行竊時攜帶此種具有危險性之兇
    器為已足，並不以攜帶之初有行兇之意圖為必要，至其主觀
    上有無持以行兇或反抗之意思，尚非所問（最高法院79年台
    上第5253號判例、94年台上字第3149號判決、最高法院74年
    度第3 次刑事庭會議決議可參）。查本件被告犯事實欄一、
    (三)所示搶奪犯行時所攜帶之T 字型大小扳手、梅花扳手各1
    支，均係金屬材質，顯見質地堅硬，依社會一般觀念均足以
    對人之生命、身體安全構成威脅，在客觀上顯然具有危險性
    ，應屬兇器，且被告行搶時既將上開工具置於A 車上，足見
    確有攜帶兇器之事實，揆諸前開說明，業已符合刑法第321
    條第1 項第3 款所稱「攜帶兇器而犯之」之加重條件，而成
    立刑法第326 條第1 項之攜帶兇器加重搶奪罪。故辯護人為
    被告辯稱：被告未持上開扳手等工具行兇，自應僅成立刑法
    第325 條第1 項之普通搶奪罪云云，即與前開最高法院見解
    相異，為本院所不採。故核被告事實欄一、(一)(二)所為，係犯
    2 次刑法第320 條第1 項之普通竊盜罪；事實欄一、(三)所為
    ，則係犯同法第326 條第1 項之攜帶兇器搶奪罪及同法第27
    7 條第1 項之普通傷害罪。被告上開2 次竊盜、1 次搶奪、
    1 次傷害犯行，犯意各別，行為互殊，應予分論併罰。另被
    告前因竊盜等案件，經臺灣臺南地方法院分別判處有期徒刑
    7 月、3 月、3 月，並定應執行刑9 月確定，於98年12月31
    日縮刑期滿執行完畢之事實，有臺灣高等法院被告前案紀錄
    表1 份在卷可參，其於有期徒刑執行完畢後5 年內，故意再
    犯本件有期徒刑以上之數罪，均為累犯，均應依刑法第47條
    第1 項之規定加重其刑。
  (二)爰審酌被告年輕力壯，身心健全，不思循正當途徑賺取金錢
    ，僅因缺錢花用，竟以竊得之機車、車牌作為掩蔽警方查緝
    之工具，並驅使該車於光天化日之下搶奪他人，致告訴人宋
    美明成傷，所為不僅造成告訴人心理恐懼，有本院公務電話
    紀錄在卷可考（參本院卷第23頁），更影響社會治安、及危
    害他人生命、身體、財產甚鉅，本不宜寬貸；惟念其犯後自
    始至終均坦承犯行，態度尚可，且所竊得、搶得之財物價值
    尚非至鉅，又與事實欄一、(一)所示之被害人吳鄭瓜達成和解
    ，有和解書1 份存卷可查（參本院卷第57頁），足見犯罪危
    害已有部分減輕，及其動機、手段、所生危害等一切情狀，
    分別量處如主文所示之刑，並定其應執行刑，以示懲儆。末
    扣案之T 字型大小扳手各1 支，為被告所有且為供其犯事實
    欄一、(三)所示加重搶奪罪所用之物，業據被告供承在卷（參
    本院卷第53頁），爰依刑法第38條第1 項第2 款之規定，於
    其所犯該罪項下均宣告沒收之；另扣案之梅花扳手1 支，被
    告否認為其所有（參本院卷第53頁），扣案鑰匙1 支，查無
    證據證明被告有持之為本件犯罪使用，爰均不另予宣告沒收
    ，附此敘明。
據上論斷，應依刑事訴訟法第273 條之1 、第284 條之1 、第29
9 條第1 項前段，刑法第320 條第1 項、第326 條第1 項、第27
7 條第1 項、第47條第1 項、第51條第5 款、第38條第1 項第2
款，刑法施行法第1 條之1 ，判決如主文。
本案經檢察官陳登燦到庭執行職務。
中    華    民    國   100    年     9    月    30    日
                  刑事第十五庭  法  官    王俊彥
如不服本判決應於收受判決後10日內向本院提出上訴書狀，並應
應敘述具體理由。其未敘述上訴理由者，應於上訴期間屆滿後20
日內向本院補提理由書(均須按他造當事人之人數附繕本)「切勿
逕送上級法院」。
以上正本證明與原本無異。
中    華    民    國   100    年    9     月    30    日
                                書記官    黃園芳
附錄本判決論罪法條：
中華民國刑法第320 條
（普通竊盜罪、竊佔罪）
意圖為自己或第三人不法之所有，而竊取他人之動產者，為竊盜
罪，處5 年以下有期徒刑、拘役或5 百元以下罰金。
意圖為自己或第三人不法之利益，而竊佔他人之不動產者，依前
項之規定處斷。
前二項之未遂犯罰之。
中華民國刑法第326 條
（加重搶奪罪）
犯前條第1 項之罪，而有第321 條第1 項各款情形之一者，處1
年以上7 年以下有期徒刑。
前項之未遂犯罰之。
中華民國刑法第277 條
（普通傷害罪）
傷害人之身體或健康者，處3 年以下有期徒刑、拘役或1 千元以
下罰金。